臺灣板橋地方法院刑事判決　　　　　　　　　　　　九十一年度易字第一九三一號
　　公　訴　人　臺灣板橋地方法院檢察署檢察官
　　被　　　告　甲○○　男　三.
右列被告因違反毒品危害防制條例案件，經檢察官提起公訴（九十一年度毒偵緝字第
三０八號），暨移送併案審理（九十一年度毒偵字第二二０四號），本院判決如左：
    主  文
甲○○連續施用第一級毒品，累犯，處有期徒刑拾月。
扣案之毒品海洛因共計拾伍包（毛重貳拾伍點捌公克，淨重貳拾貳點捌公克），安非
他命共計貳拾包（計毛重貳拾柒公克，淨重貳拾貳點捌公克）均沒收銷燬之。吸食器
壹組及注射針筒壹支均沒收之。
    事  實
一、甲○○前於民國（下同）八十二年間因施用毒品案件，經本院於八十三年九月十
    七日以八十三年度訴字第四０九號判決判處應執行有期徒刑四年六月，經上訴於
    臺灣高等法院於八十四年二月二十八日判決上訴駁回確定，迨入監執行，於八十
    五年八月二十二日因縮短刑期假釋出監，嗣因撤銷假釋，再行入監執行殘餘刑期
    ，至九十一年一月十八日執行完畢。又前因施用毒品案件，經本院以八十八年度
    毒聲字第九八號裁定送強制戒治後，於八十九年一月七日強制戒治期滿，由台灣
    板橋地方法院檢察署檢察官於八十九年二月二十一日以八十九年度戒毒偵字第一
    一七號為不起訴處分確定。詎其仍未戒除惡習，明知海洛因及安非他命分別係毒
    品危害防制條例第二條第二項第一款、第二款所定之第一級毒品與第二級毒品，
    不得施用、持有，竟於上開不起訴處分確定後之五年內，復基於施用毒品之概括
    犯意，自九十一年一月初某日起至同年四月底止，連續在台北縣板橋市○○○路
    ○段一四八號四樓住處及板橋市○○路○段二六九號五樓之友人「阿龍」住處，
    將毒品安非他命置於玻璃球內用火燒烤成煙，以吸食氣體之之方式，施用安非他
    命多次，又自同年五月初某日起至同年六月二十四日上午十時許止，承前施用毒
    品之概括犯意，在台北縣板橋市○○路一一０巷四弄六號四樓樓頂之租住處，同
    時將毒品海洛因與安非他命混合後同置於玻璃球內，以火點燃燒烤成煙，以吸食
    氣體之方式，同時施用毒品海洛因與安非他命多次。迨分別於九十一年一月十四
    日晚上九時三十分許，在台北縣板橋市○○路○段二六九號五樓樓梯間，經警查
    獲，並扣得毒品安非他命十八包（毛重二十一點六公克，淨重十八公克），再於
    同年六月二十四日下午六時許，在台北縣板橋市○○路一一０巷四弄六號四樓樓
    頂之租住處，經警查獲，並扣得毒品海洛因共十五包（毛重二十五點八公克，淨
    重二十二點八公克）、毒品安非他命二包（毛重五點四公克，淨重四點八公克）
    、吸食器一組及注射針筒一支。甲○○經檢察官聲請本院於九十一年三月二十九
    日以九十一年度毒聲字第一０五六號裁定，令入戒治處所施以強制戒治一年，現
    正強制戒治中。
二、案經台北市政府警察局大安分局報請台灣板橋地方法院檢察署檢察官偵查起訴暨
    移送併案審理。
    理  由
一、右揭事實，業據被告甲○○於本院調查與審理時均供承不諱。被告二次為警查獲
    時所採集之尿液檢體經送驗結果，確分別呈安非他命陽性反應與海洛因代謝物嗎
    啡陽性反應，此分別有台北市立療養院九十一年一月二十三日及同年八月三十日
    煙毒尿液檢驗報告書共二紙在卷可稽。又被告二次為警查獲時，分別扣得毒品安
    非他命十八包（毛重二十一點六公克，淨重十八公克），及毒品海洛因共十五包
    （毛重二十五點八公克，淨重二十二點八公克）、毒品安非他命二包（毛重五點
    四公克，淨重四點八公克）、吸食器一組及注射針筒一支在案可資佐證。又依本
    院歷來審判經驗得知，海洛因及安非他命之吸食方式，依施用者之使用習慣而有
    所不同，並無一定模式可循，據以往囑託鑑定機關所為之鑑定結果得知，確有於
    毒品證物及吸食工具等之檢驗中發現以前開二者毒品摻雜吸食之案例，故確有施
    用者將二者同置於吸食器內施用之可能，有法務部調查局九十一年六月二十八日
    調科壹字第０九一００四二五一一０號函附卷足參，而被告於本院審理時所稱同
    時將海洛因與安非他命混合同置於玻璃球內並燒烤成煙而吸食該氣體等言，應非
    無可能。又被告前因施用毒品安非他命案件，經本院以八十八年度毒聲字第九八
    號裁定送強制戒治後，於八十九年一月七日強制戒治期滿，由台灣板橋地方法院
    檢察署檢察官於八十九年二月二十一日以八十九年度戒毒偵字第一一七號為不起
    訴處分確定，此有上開不起訴處分書在卷可按，其於五年內再犯本件施用毒品案
    件，再經檢察官聲請本院於九十一年三月二十九日以九十一年度毒聲字第一０五
    六號裁定，令入戒治處所施以強制戒治一年，現正強制戒治中，亦有前揭裁定書
    、臺灣高等法院檢察署全國施用毒品案件紀錄表及臺灣高等法院全國前案紀錄表
    各一份在卷可按。本件事證明確，被告犯行洵堪認定，應予依法論科。
二、查海洛因與安非他命依其成癮性、濫用性及對社會危害性之程度，已分別為毒品
    危害防制條例第二條第二項第一款、第二款列為第一級毒品與第二級毒品。核被
    告甲○○多次施用第一級與第二級毒品之犯行，所為核係犯毒品危害防制條例第
    十條第一項施用第一級毒品罪與第二級毒品罪。又被告非法持有第一級毒品與第
    二級毒品之低度行為，已分別為其施用第一級毒品與第二級毒品之高度行為所吸
    收，皆不另論罪。又被告先後多次施用第一級毒品與第二級毒品之犯行，均時間
    密接，且犯罪構成要件相同，顯均係基於概括犯意為之，為連續犯，應依刑法第
    五十六條規定各論以一罪並加重其刑。再被告係以一行為同時觸犯施用第一級毒
    品與第二級毒品之二罪，為想像競合犯，應從施用第一級毒品之重罪處斷。被告
    自九十一年五月初某日起至同年六月二十四日上午十時許止，同時施用毒品海洛
    因之犯行部分，雖未據起訴，然業經公訴人移送本院併案審理，與本件提起公訴
    部分，有裁判上一罪關係，為起訴效力所及，本院自得併予審理，併此敘明。再
    查被告前有如事實欄所示之論罪科刑執行情形，有臺灣高等法院檢察署刑案紀錄
    簡覆表一份在卷可稽，其於受有期徒刑之執行完畢後，五年以內再犯本件有期徒
    刑以上之罪，為累犯，應依刑法第四十七條之規定遞加重其刑。爰審酌被告曾因
    施用毒品經強制戒治後，仍未能戒斷其施用毒品之惡習，再犯本件犯行，惟因施
    用毒品均僅係戕害其自己身心並無加害他人，再衡量其施用毒品時間之長短等一
    切情狀，量處如主文所示之刑，以示懲儆。
三、扣案之毒品安非他命共計二十包（毛重二十七公克，淨重二十二點八公克），及
    毒品海洛因共十五包（毛重二十五點八公克，淨重二十二點八公克），係查獲之
    毒品，應依毒品危害防制條例第十八條第一項前段，不問屬於犯人與否，均沒收
    銷燬之。又扣案之吸食器一組及注射針筒一支，為被告所有，業據其供陳在卷，
    為供其犯本件施用毒品罪所用之物，均應依法宣告沒收。
據上論斷，應依刑事訴訟法第二百九十九條第一項前段，毒品危害防制條例第十條第
第一項、第二項、第十八條第一項前段，刑法第十一條前段、第五十五條前段、第五
十六條、第四十七條、第三十八條第一項第二款，判決如主文。
本案經檢察官謝岳龍到庭執行職務
中      華      民      國      九十一    年     十二    月   二十五    日
                                  臺灣板橋地方法院刑事第二庭
                                      法  官  陳  靜  茹
右正本證明與原本無異。
如不服本判決，應於判決送達後十日內向本院提出上訴狀（應附繕本），上訴於臺灣
高等法院。
                                      書記官  廖  美  紅
中      華      民      國      九十二    年      一     月     三      日
附錄本案論罪科刑法條全文
毒品危害防制條例第十條
施用第一級毒品者，處六月以上五年以下有期徒刑。
施用第二級毒品者，處三年以下有期徒刑。
